臺灣高等法院刑事判決　　　　　　　　 94年度上易字第599號
上　訴　人　臺灣士林地方法院檢察署檢察官
被　　　告　丙○○
　　　　　　　　　　(
　　　　　　戊○○
上列上訴人因被告竊盜案件，不服臺灣士林地方法院93年度易字
第808號，中華民國94年3月10日第一審判決（起訴案號：臺灣士
林地方法院檢察署93年度偵字第7796號、8587號；併辦案號：臺
灣台北地方法院檢察署93年度偵字第1194號），提起上訴，本院
判決如下：
    主  文
上訴駁回。
    事  實
一、丙○○意圖為自己不法之所有，並基於概括犯意，攜帶其所
    有客觀上有傷人危險性可供兇器使用之起子、剪刀、扳手及
    斜口鉗等工具，連續於附表一所列之時間、地點，以敲破汽
    車車窗再進入車內剪斷電線之方式（毀損部分未據告訴）竊
    取附表所示汽車之行車電腦等物，或逕於車外竊取賓士汽車
    兩側之照後鏡（竊得財物如附表所示）。嗣於93年8 月28日
    凌晨5 時40分許，丙○○與戊○○同在台北縣汐止市○○街
    37巷地下停車場，戊○○因另案通緝遭警方逮捕，在丙○○
    及戊○○所駕駛之U4—6945號及0600—GX號自小客車內查獲
    丙○○竊得之行車電腦12部及汽車照後鏡1 組等贓物，並扣
    得丙○○所有如附表二所示供行竊用之起子、剪刀、扳手及
    斜口鉗等工具而循線查悉上情。另扣得戊○○所有之電動十
    字起子1 組及十字起子1 支（紅色）。
二、案經臺北縣政府警察局汐止分局及臺北市政府警察局信義分
    局報請臺灣士林地方法院檢察署檢察官偵查起訴；臺北市政
    府警察局松山分局報告臺灣臺北地方法院檢察署檢察官函請
    併案審理；暨到庭檢察官追加犯罪事實。
    理  由
壹、被告丙○○部分
一、右開事實，業據被告丙○○坦承不諱，核與被害人己○○、
    卯○○、庚○○、乙○○、巳○○、午○○、黃進財、申○
    ○、寅○○、辰○○、癸○○、甲○○、子○○、酉○○、
    莊鐘英、壬○○、陳明遠、鄭丁菊紅（被害人未○○之母）
    、丁○○、辛○○於警詢指訴失竊情節相符，並有贓物領據
    附卷可證。證人即台北縣汐止市○○街社后公有停車場警衛
    丑○○於警訊中證述附表一編號5所示之竊盜案件經過：「
    案發當日我擔任21時至翌日9時30分之停車場警衛。於93 年
    8月21日6時28分，我見到一部黑色自小客車車號0600—GX按
    鈕取票將車駛入，我剛巡邏騎腳踏車返回停車場入口，我見
    到0600—GX自小客車右轉再左轉直駛約50公尺放了一名男子
    下車，我騎腳踏車要看0600—GX自小客車停放在何車位但追
    不上，於是我繼續巡邏，行經在被害人巳○○DA—7093 號
    自小客車的停車位，我見到方才下車之男子從DA—7093號自
    小客車出來手持剪刀、鐵鉗及行車電腦（盒狀），同時見到
    該車右後車窗遭砸破，立即意會到他是來停車場偷東西的小
    偷，於是我向他埋怨的說『你不要常常來我們停車場偷東西
    ！讓我們好過日子！』，他並沒有回話，衹用兇惡的表情看
    著我，接著他手持著偷到的東西徒步走出停車場」等語；本
    院審理時亦到庭證稱：「因我們停車場以前發生很多件汽車
    電腦被偷的案子，公司要求我們特別注意，當天早上我進去
    巡邏，當我要回到崗亭，有聽到車子進來，取票停車，我就
    注意把腳踏車停下來看，等他車子進來，我把腳踏車調頭，
    要看對方車子停何處，他的車子往左邊進入再右轉，我有看
    到他車子停下來，有一人下車，然後車子就走了，我就騎腳
    踏車跟著他的車子，到半路，我覺得剛才下車的那人可疑，
    我就調頭過去，到了剛剛他們下車的地方，在距離停車位置
    十幾步的地方，看到下車那個人已經破壞窗戶在裡面偷東西
    ，我看到後好言相勸，請他（指丙○○）不要偷了，他有回
    頭，拿鉗子與剪刀，喃喃自語不知說什麼，他還是繼續偷，
    因我身上沒有東西，他偷了就往崗亭出去」等情。並指認該
    竊盜之人即為被告丙○○無誤，有指認照片可稽。另被告丙
    ○○於附表一編號6所示竊盜時留下血跡之犯罪跡證、於編
    號7所示竊盜留下指紋之犯罪跡證、於編號14所示竊盜留下
    指紋之犯罪跡證，經鑑定結果，均與被告丙○○相符，分有
    內政部警政署刑事警察局刑醫字第0930190212號、刑紋字第
    0930183064號、刑紋字第0930178406號鑑驗書3紙在卷可參
    ，足認被告自白與事實相符，可以採信。此外並有如附表二
    所示竊盜之犯罪工具扣案可資佐證，事證明確，被告丙○○
    犯行堪以認定，應依法論科。
二、被告丙○○於行竊時攜帶起子、剪刀、扳手、斜口鉗等物，
    於客觀上有傷人危險性可供兇器使用，核其所為係犯刑法第
    321 條第1 項第3 款之攜帶兇器竊盜罪。其先後數次加重竊
    盜犯行，時間緊接，手段相同，且係犯構成要件相同之罪名
    ，顯係基於概括犯意反覆為之，為連續犯，應依刑法第56條
    之規定以一罪論，並加重其刑。移送併辦之臺灣臺北地方法
    院檢察署93年度偵字第1194號所載之被害人酉○○被竊部分
    ，本為起訴書所載之犯罪事實（但起訴書誤載為嚴萬龍）；
    檢察官當庭追加之附表一編號6 、7 犯罪事實部分，與起訴
    犯行間有連續犯之裁判上一罪關係，為起訴效力所及，基於
    審判不可分原則，本院自應併予審究。另附表一編號1 、2
    部分，並無確證證明被告丙○○係於夜間侵入住宅所犯，罪
    疑惟輕，尚難認定其另有刑法第321 條第1 項第1 款之犯行
    ，併此敘明。原審認被告罪證明確，適用刑法第56條、第32
    1條第1項第3款、第38條第1項第2款之規定，及審酌被告丙
    ○○於短短10日內即竊盜20輛汽車之財物，數量甚多，所竊
    取者又多為行車電腦之重要零件，對被害人影響. 甚鉅，並
    其之品行、犯罪動機、目的、手段及犯罪後之態度等一切情
    狀，量處有期徒刑2年6月。復說明被告丙○○素無前科，其
    竊取之數量雖多，但尚難認其有犯罪之習慣或以竊盜為常業
    ，故不為強制工作之宣告。扣案如附表二所示之物為被告丙
    ○○所有且係供其竊盜犯罪所用之物，業據被告丙○○供明
    及同案被告戊○○指明在卷，依刑法第38條第1項第2款規定
    ，宣告沒收。其認事用法及量刑，均無不合，公訴人上訴意
    旨以戊○○係共同行竊之人，指摘原判決不當，即無理由，
    其上訴應予駁回。
貳、被告戊○○部分
一、公訴意旨略以：被告戊○○與被告丙○○共同竊取附表一所
    示編號5 、9 至20號所示（即起訴書之附表一編號5 、7 至
    18號）之汽車行車電腦等物，認被告戊○○亦涉犯有刑法第
    321 條第1 項第3 款之加重竊盜罪嫌云云。
二、訊據被告戊○○矢口否認有與被告丙○○共同竊盜之犯行，
    辯稱：其當時只是把車子借給丙○○，丙○○車上有些贓物
    ，警察就移送竊盜等語。
三、公訴人認被告戊○○有與被告丙○○共同竊盜，無非以下列
    證據，及扣得之竊車工具為據：
(一)、被告戊○○陳述：１、93年8 月21日上午6 時許曾駕駛0600
    —GX自小客車載丙○○至汐止社后停車場。２、93年8 月28
    日上午5 時許，與丙○○駕駛U4—6945號自小客車返回汐止
    伯爵山莊停車場遭警方查獲。３、0000000000號行動電話之
    申請人「李致勳」是其叔叔，門號則由其使用。
(二)、證人丑○○於警詢陳述：93年8月21日上午6時28分許在社后
    停車場擔任警衛時，見0600—GX自小客車取票進入，巡邏時
    見被告丙○○由被害人巳○○的車內出來，手持剪刀及行車
    電腦等物，其告知不要來停車場偷東西，被告丙○○徒步走
    出停車場，0600—GX自小客車隨後以停車票卡遺失，經其登
    記姓名後於6時45分離場。
(三)、社后停車場監視器翻拍照片及切結書：被告丙○○（應為被
    告戊○○之誤）離去時，以「陳文昌」之證件登記，顯為圖
    掩飾自己之身分，佐以被告丙○○及戊○○對於為何進入社
    后停車場之原因所述不同，且為何以「陳文昌」之證件提供
    警衛登記，亦供述不一，足見是日被告丙○○係與戊○○共
    同前往社后停車場行竊，然甫得手一部行車電腦即遭警衛發
    現，失風後才分別離去以逃避追緝。
(四)、證人李淑其供述：與被告戊○○為男女朋友，0000000000號
    行動電話為被告戊○○所使用，且為其與戊○○聯絡時撥打
    之號碼。
(五)、0000000000號、0000000000號、0000000000號行動電話通聯
    紀錄：１、93年8 月21日上午6 時35分許，0000000000號行
    動電話與丙○○所有之0000000000號行動電話有數通聯絡紀
    錄，發話地點在汐止地區，且於6 時45分許，戊○○由停車
    場離去後仍繼續相互聯絡，足見二人並非自舞廳返回汐止時
    ，路過社后停車場即分手道別各自離去，二人前往停車場之
    目的是要共同行竊。２、93年8 月27日夜間及8 月28日凌晨
    至為警查獲前，0000000000號及0000000000號行動電話聯絡
    密切，且二支電話之發話地點十分接近，活動範圍及移動路
    線相符，與被告丙○○所稱單獨行竊，行竊完畢後到南京東
    路舞廳接戊○○後直接返回汐止伯爵山莊之情形不符；被告
    丙○○與戊○○所述借車經過亦不符。３、戊○○陳稱在南
    京東路錢櫃唱歌後，直接到舞廳，再由丙○○接其返回汐止
    ，惟其所稱當日使用之0000000000號行動電話之發話位置與
    戊○○所述不符，且在3 時30分許及4 時27分左右曾到過民
    族東路及重慶北路4 段附近，與被告丙○○所述行竊地點相
    符，足見被告丙○○確與戊○○共同行竊。
(六)、證人潘吉達、黃明清、黃龍寶證述：本件查獲經過，被告丙
    ○○與戊○○共同返回伯爵山莊地下停車場，丙○○遭逮捕
    時，戊○○仍試圖駕車逃離等情。
四、惟查：
(一)、證人丑○○於警訊中證述其所見之竊盜經過為：於93年8 月
    21 日6時28分見到0600—GX號黑色自小客車將車駛入停車場
    ，該車右轉再左轉直駛約50公尺放了一名男子下車，其騎腳
    踏車要看0600—GX號自小客車停放在何車位但追不上，於是
    繼續巡邏，行經在被害人巳○○DA—7093號自小客車的停車
    位，見到方才下車之男子從DA—7093號自小客車出來手持剪
    刀、鐵鉗及行車電腦，同時見到該車右後車窗遭砸破，立即
    意會到他是來停車場偷東西的小偷，該小偷被查覺後即手持
    著偷到的東西徒步走出停車場，0600—GX號自小客車也於當
    日6 時45分駕車離去等情。並於警局指認竊盜之人為被告丙
    ○○，駕0600—GX號自小客車之人為被告戊○○。本院審理
    時亦稱：「（有無看到戊○○與丙○○一起偷？）沒有」「
    （車子開出去的人與偷東西的人如何會合，你有無看到？）
    偷東西的人先走，後來車子才出停車場，中間相隔多久不清
    楚，但有相隔一陣子」等情。依證人所見，竊盜及持贓物之
    人僅被告丙○○一人，其並未撞見被告戊○○在場，被告戊
    ○○又係一人駕車離開。再參以證人證稱之其本要看0600—
    GX號自小客車停放在何車位但追不上一節，被告戊○○若有
    為被告丙○○把風之意，理應留在被告丙○○旁邊隨時為其
    監視，而其斯時並不在旁。是縱被告丙○○及戊○○對於為
    何進入社后停車場之原因所述不同，且為何以「陳文昌」之
    證件提供警衛登記供述不一，亦僅能否定其二人該部分供述
    之真實性。但被告供述不可採，並非可執為認定被告戊○○
    即與被告丙○○有共同竊盜犯意聯絡之直接證據，其二人間
    尚存有被告戊○○係為故買贓物而載被告丙○○至現場便於
    收贓之可能。
(二)、證人即台北縣警察局汐止分局社后派出所員警黃明清於原審
    訊問時固證稱：於查獲被告戊○○及丙○○二人時，曾詢問
    他們二人，東西是否他們二人偷的，他們二人都說「是」云
    云。惟其證述不但與一同查獲本案並為主要承辦之台北縣警
    察局汐止分局社后派出所員警潘吉達於原審證述：「（問：
    當時有無問戊○○、丙○○，說車上的行車電腦是何人偷？
    ）0600—GX自小客車裡面完全沒有行車電腦，是查到戊○○
    時，戊○○告訴我們，車上行車電腦是在白色ＢＭＷ的車上
    ，是丙○○偷來要賣給他的。當時我們查到戊○○時，戊○
    ○有辯稱他沒有偷，他只是收贓。」「（問：在查獲現場，
    你們有無問他們二人，車上東西是否他們二人偷的？）我們
    有問丙○○、戊○○，丙○○有承認是他偷的，戊○○說行
    車電腦是丙○○賣給他，他是收贓，東西放在白色車的後車
    廂。」等語，就被告戊○○有無坦承竊盜一節不符；且於偵
    查中檢察官訊問證人，在現場被告二人有無承認行竊時，證
    人潘吉達證稱：「丙○○有承認，戊○○說是『達』偷來要
    賣給他的。」之時，證人黃明清不僅未與證人潘吉達為不同
    之陳述，尚稱：「在現場時，『達』承認是他偷來的，但沒
    有說是跟何人去偷的。」等語，亦未證述被告戊○○有承認
    竊盜之事實。證人黃明清在原審上開證述自不足採。
(三)、再就通聯紀錄言，公訴人以被告戊○○與丙○○二人間在93
    年8 月21日上午6 時35分許有數通聯絡紀錄，及93年8 月27
    日夜間及8 月28日凌晨至為警查獲前，二人亦有行動電話密
    切聯絡，且二支電話之發話地點十分接近，活動範圍及移動
    路線相符等情，固得否定被告戊○○供述之可信，但通聯紀
    錄客觀上僅得證明被告戊○○有與被告丙○○聯絡之事實，
    尚不足以證明二人有共同竊盜之事實。就附表一編號5 部分
    ，已見前述；就附表一編號9 至20部分，被告戊○○若與被
    告丙○○一同竊盜，又何須互相以行動電話聯絡，且編號7
    及14號所示之在竊盜現場所留之指紋跡證，並無被告戊○○
    。其二人如一同前往，既在一起，亦無以行動電話聯繫之必
    要。如被告戊○○係為被告丙○○竊盜時把風，以在旁就近
    即時告知亦較行動電話為快速。參以證人潘吉達前揭證述之
    被告戊○○被查獲時，有告之行車電腦是被告丙○○偷來要
    賣給他的，戊○○辯稱他沒有偷，他只是收贓等語；另被告
    丙○○於93年8 月28日警訊中供稱：其要將偷來的行車電腦
    及賓士照後鏡賣給戊○○等語、於93年9 月3 日警訊稱：「
    他（戊○○）僅是介紹朋友向我收購贓物」等語；於93年8
    月31日在偵查中亦供稱：「我偷的行車電腦本來要交給戊○
    ○處理」、93年9 月27日偵訊供稱：「我拜託戊○○幫忙找
    收購行車電腦的人」「李（銘桂）知道我要賣行車電腦，我
    要與李子的朋友聯絡賣贓物，都要透過李。」等語；被告戊
    ○○於93年8 月28日警訊亦自承：「（問：丙○○竊取右記
    物品係做何用途？）丙○○他是說要賣給我，因為我目前還
    沒有那麼多錢把他全部買下來，所以我有勸他賣給別人。」
    等情，可見被告戊○○係為被告丙○○牙保贓物或故買丙○
    ○所竊取之贓物，其二人為收購贓物而互相聯繫不無可能。
    是就檢察官所提出之證據僅得證明被告戊○○有贓物行為，
    尚無積極證據足以證明被告戊○○與被告丙○○有共同竊盜
    之犯行。而上開被告戊○○故買或牙保贓物之事實與檢察官
    起訴之竊盜間，其基本事實並非同一，尚不得遽為變更起訴
    法條，原審為無罪之諭知，由檢察官就被告戊○○之贓物行
    為另為處理，亦無不合。公訴人上訴意旨仍執陳詞，認被告
    被告戊○○參與共同行竊，應依竊盜罪論處，核無理由，其
    上訴亦應駁回。
據上論斷，應依刑事訴訟法第368條，判決如主文。
本案經檢察官郭啟東到庭執行職務。
中　　華　　民　　國　　94　　年　　6　　月　　15 　　日
　　　　　　　　　刑事第十九庭審判長法　官  葉騰瑞
　　　　　　　　　　　　　　　　    法　官  魏新國
　　　　　　　 　 　　　　　　　　　法　官  莊明彰
以上正本證明與原本無異。
不得上訴。
                                    書記官  廖逸柔
中　　華　　民　　國　　94　　年　　6 　　月　　15　　日
附錄：本案論罪科刑法條全文
中華民國刑法第321條
犯竊盜罪而有左列情形之一者，處六月以上、五年以下有期徒刑
：
一  於夜間侵入住宅或有人居住之建築物、船艦或隱匿其內而犯
之者。
二  毀越門扇、牆垣或其他安全設備而犯之者。
三  攜帶兇器而犯之者。
四  結夥三人以上而犯之者。
五  乘火災、水災或其他災害之際而犯之者。
六  在車站或埠頭而犯之者。
前項之未遂犯罰之。
附表一：被告丙○○竊盜犯行一覽表
┌─┬────┬────┬────┬───┬──────┐
│　│時　  間│地　  點│車    號│被害人│  竊得財物  │
├─┼────┼────┼────┼───┼──────┤
│1 │93年8 月│臺北縣汐│5N- 2833│己○○│行車電腦1 部│
│　│19日上午│止市伯爵│　　　　│　　　│　　　　　　│
│　│8 時發現│街57巷1 │　　　　│　　　│　　　　　　│
│　│前某時  │號地下停│　　　　│　　　│　　　　　　│
│  │　　　  │車場 (22│        │      │            │
│  │　　　　│號停車位│        │      │            │
│  │        │)       │        │      │            │
├─┼────┼────┼────┼───┼──────┤
│2 │93年8 月│臺北縣汐│2699- JS│卯○○│汽車音響1 組│
│　│19日上午│止市伯爵│　　　　│　　　│冷氣系統、　│
│　│8 時發現│街57巷5 │　　　　│　　　│倒車警示器　│
│　│前某時  │號1 樓地│　　　　│　　　│　　　　　　│
│  │　　　  │下停車場│        │      │            │
│  │　　　　│ (19號停│        │      │            │
│  │        │車位)   │        │      │            │
├─┼────┼────┼────┼───┼──────┤
│3 │93年8 月│臺北縣汐│2G- 2533│庚○○│行車電腦1 部│
│　│20日上午│止市福德│　　　　│　　　│　　　　　　│
│　│7 時至下│二路238 │　　　　│　　　│　　　　　　│
│　│午5 時35│巷口　  │　　　　│　　　│　　　　　　│
│  │分發現前│　　　　│        │      │            │
│  │某時　  │　　　　│        │      │            │
├─┼────┼────┼────┼───┼──────┤
│4 │93年8 月│臺北縣汐│UK- 0092│乙○○│行車電腦1 部│
│　│20日上午│止市福德│　　　　│　　　│音響1 台　　│
│　│8 時至21│一路106 │　　　　│　　　│　　　　　　│
│　│日上午11│巷18號前│　　　　│　　　│　　　　　　│
│  │時發現前│　　　　│        │      │            │
│  │某時    │　　　　│        │      │            │
├─┼────┼────┼────┼───┼──────┤
│5 │93年8 月│臺北縣汐│DA- 7093│巳○○│行車電腦1 部│
│　│21日上午│止市康寧│　　　　│　　　│　　　　　　│
│　│6 時28分│街「社后│　　　　│　　　│　　　　　　│
│  │許　    │公有停車│        │      │            │
│  │　      │場」內　│        │      │            │
├─┼────┼────┼────┼───┼──────┤
│6 │93年8 月│臺北縣汐│DK- 4367│午○○│行車電腦1 部│
│　│22日晚間│止市民族│　　　　│      │ 　　       │
│　│7 時30分│六街25號│　　　　│      │            │
│  │發現前某│前　　　│        │      │            │
│  │時      │　      │        │      │            │
├─┼────┼────┼────┼───┼──────┤
│7 │93年8 月│臺北縣汐│F3- 7530│黃進財│行車電腦1 部│
│　│22日晚間│止市民族│　　　　│      │            │
│　│8 時發現│六街25號│　　　　│      │            │
│  │前某時  │停車場　│        │      │            │
├─┼────┼────┼────┼───┼──────┤
│8 │93年8 月│臺北縣汐│CR- 2643│申○○│行車電腦1 部│
│　│26日晚間│止市福德│　　　　│車主：│ (領回)　　 │
│　│9 時發現│一路86巷│　　　　│黃智婷│            │
│  │前某時  │　　　　│        │      │            │
├─┼────┼────┼────┼───┼──────┤
│9 │93年8 月│臺北市民│DN- 7149│寅○○│行車電腦1 部│
│　│28日凌晨│族東路51│　　　　│車主：│ (領回)　　 │
│　│2、3時許│2 巷　　│　　　　│林矜樓│　　  　　　│
├─┼────┼────┼────┼───┼──────┤
│10│93年8 月│臺北市民│3D- 8075│辰○○│行車電腦1 部│
│　│28日凌晨│族東路51│　　　　│車主：│ (領回)　　 │
│　│2、3時許│2 巷18號│　　　　│陳雲英│　　  　　　│
│  │　　　　│前      │        │      │            │
├─┼────┼────┼────┼───┼──────┤
│11│93年8 月│臺北市民│CO- 5771│癸○○│行車電腦1 部│
│　│28日凌晨│族東路51│　　　　│　　　│ (領回)　　 │
│　│2、3時許│2 巷13弄│　　　　│　　　│　　　　　　│
│  │　　　　│口      │        │      │            │
├─┼────┼────┼────┼───┼──────┤
│12│93年8 月│臺北市民│CD- 3658│甲○○│行車電腦1 部│
│  │28日凌晨│族東路51│　　　　│車主：│ (領回)　　 │
│　│2、3時許│2 巷13弄│　　　　│德瑋公│　　　　　　│
│　│　　　　│口      │        │司　　│            │
├─┼────┼────┼────┼───┼──────┤
│13│93年8 月│臺北市民│DY- 8382│子○○│行車電腦1 部│
│　│28日凌晨│族東路51│　　　　│　　　│ (領回)　　 │
│　│3、4時許│2 巷口　│　　　　│　　　│　　　　　　│
├─┼────┼────┼────┼───┼──────┤
│14│93年8 月│臺北市民│T5- 7476│酉○○│行車電腦1 部│
│　│28日凌晨│族東路61│　　　　│車主：│ (領回)     │
│　│3、4時許│0 號　  │　　　　│晨旭公│　　　　　　│
│  │　　　　│　      │        │司    │            │
├─┼────┼────┼────┼───┼──────┤
│15│93年8 月│臺北市龍│3B- 3866│莊鐘英│照後鏡1 組　│
│　│28日凌晨│江路397 │　　　　│　　　│ (領回)　　 │
│　│3、4時許│巷29號1 │　　　　│　　　│　　　　　　│
│  │　　　　│樓　    │        │      │            │
├─┼────┼────┼────┼───┼──────┤
│16│93年8 月│臺北市士│DF- 2503│壬○○│行車電腦1 部│
│　│28日凌晨│林區重慶│　　　　│車主：│ (領回)　　 │
│　│4 時30分│北路交流│　　　　│洪麗玉│　　  　　　│
│  │許　　　│道附近　│        │      │            │
├─┼────┼────┼────┼───┼──────┤
│17│93年8 月│臺北市重│CI- 3587│陳明遠│行車電腦1 部│
│　│28日凌晨│慶北路4 │　　　　│車主：│ (領回)　　 │
│　│4 時30分│段49巷10│　　　　│吳雅萍│　　  　　　│
│  │許　　　│弄口　  │        │      │            │
├─┼────┼────┼────┼───┼──────┤
│18│93年8 月│臺北市中│CX- 7397│未○○│行車電腦1 部│
│　│28日凌晨│山區復興│　　　　│      │            │
│  │某時    │北路488 │        │      │            │
│  │        │巷　　  │        │      │            │
├─┼────┼────┼────┼───┼──────┤
│19│93年8 月│臺北市內│BO- 5328│丁○○│行車電腦1 部│
│　│28日凌晨│湖區安康│　　　　│　　　│ (領回)　　 │
│　│5 時許  │路434 巷│　　　　│　　　│　　　　　　│
│  │　　　　│口　　  │        │      │            │
├─┼────┼────┼────┼───┼──────┤
│20│93年8 月│臺北市內│DL- 7845│辛○○│行車電腦1 部│
│　│28日凌晨│湖區安康│　　　　│車主：│ (領回)　　 │
│　│5 時許  │路　　　│　　　　│闕美玲│　　  　　　│
└─┴────┴────┴────┴───┴──────┘
附表二：扣案犯罪工具
┌─────────────┬─────────────┐
│　　　名　　　　稱　　　　│　　數　　　　量　　　　　│
├─────────────┼─────────────┤
│十字起子　　　　　　　　　│1 支 (綠色)   　　　　　　│
├─────────────┼─────────────┤
│一字起子　　　　　　　　　│3 支　　　　　　　　　　　│
├─────────────┼─────────────┤
│剪刀　　　　　　　　　　　│1 支　　　　　　　　　　　│
├─────────────┼─────────────┤
│T 字扳手　　　　　　　　　│2 支　　　　　　　　　　　│
├─────────────┼─────────────┤
│斜口鉗　　　　　　　　　　│1 支　　　　　　　　　　　│
├─────────────┼─────────────┤
│自製扳手　　　　　　　　　│1 支　　　　　　　　　　　│
└─────────────┴─────────────┘
